Minutes et répertoires du notaire Pierre DESPLASSES, 2 avril 1718 - 20 octobre 1738 (étude VIII)
Archives nationales
- Minutes de Pierre DESPLASSES, 2 avril 1718 - 29 septembre 1750; MC/ET/VIII/924 - MC/ET/VIII/1027
  - Minutes. 1724, août, août 1724; MC/ET/VIII/962
    - Devis et marché de carrelage (François Perrier, me potier et carreleur)., 1er août 1724; MC/ET/VIII/962
    - Vallée (Lucien), maître menuisier, rue des Saints-Pères § Mainlevée, 1er août 1724; MC/ET/VIII/962
      mainlevée; Vallée, Lucien
    - Voitures de Sels § Marché de voitures de Sels pour 6 ans par les rivières du Rosne, la Saoul, et l'Isère; Minutte Cf. aussi VIII, 965, 5 août 1724; MC/ET/VIII/962
      marché
    - Massé (Grégoire Nicolas René), marchand orfèvre, rue Saint-Bertin § Cautionnement, 20 août 1724; MC/ET/VIII/962
      cautionnement; Massé, Grégoire Nicolas René
  - Minutes. 1724, septembre, septembre 1724; MC/ET/VIII/963
    - PORTAIL (Abbé) § Vente d'une maison sur le Pont Marie provenant de la succession de Melle LENAIN PORTAIL., septembre 1724; MC/ET/VIII/963
      acte de vente; Portail, Abbé
    - Hebert (Jean) horloger à Dieppe § Constitution, 20 septembre 1724; MC/ET/VIII/963
      constitution de rente; Hebert, Jean
    - Dussy (Georges), orfèvre, rue de Seine § Constitution, 20 septembre 1724; MC/ET/VIII/963
      constitution de rente; Dussy, Georges
    - Gaigne (César) marchand fayencier; rue des Petits-Champs § Bail à .., 22 septembre 1724; MC/ET/VIII/963
      bail; Gaigne, César
    - Lefranc (Jean Claude) maître menuisier rue Guénégaud § Conventions, 30 septembre 1724; MC/ET/VIII/963
      Lefranc, Jean Claude
    - Pelletier (Pierre), menuisier, rue des Canettes § Conventions, 30 septembre 1724; MC/ET/VIII/963
      convention; Pelletier, Pierre
  - Minutes. 1724, octobre, octobre 1724; MC/ET/VIII/964
    - CHOISY (abbé de) § Testament olographe et codicilles de l'abbé de CHOISY déposés par le lieutenant civil, 3 octobre 1724; MC/ET/VIII/964
    - Fordrin (Louis) maître serrurier ordinaire des bâtiments du Roi rue Montmartre § Dépôt d'états, 4 octobre 1724; MC/ET/VIII/964
      Fordrin, Louis
    - Fordrin (Louis) maître serrurier ordinaire des bâtiments du Roi rue Montmartre § Atermoiement, 18 octobre 1724; MC/ET/VIII/964
    - Bascourt (Jean François Joseph) brodeur privilégie la cour des Moines, abbaye Saint-Germain § Obligé, 23 octobre 1724; MC/ET/VIII/964
      Bascourt, Jean François Joseph
    - Husson (François) entrepreneur des bâtiments à Metz § Cautionnement, 25 octobre 1724; MC/ET/VIII/964
      Husson, François
  - Minutes. 1724, novembre - 1724, décembre, novembre 1724 - décembre 1724; MC/ET/VIII/965
    - Bail pour sept ans et trois mois, par Jean Pinard, architecte, demeurant rue du Four, Robert-Germain et François Pinard, demeurant rue Saint-André-des-Arts, mineurs émancipés agissant sous l'autorité de Jacques-François Retoré, maître paumier, leur oncle maternel et curateur, demeurant rue des Cordeliers, et encore lesdits Pinard se portant forts pour Jacques Denis et Charles Pinard leurs frères mineurs, tous enfants et héritiers de Germain Pinard, maître maçon entrepreneur, et de Barbe Rétoré, à Marie-Jeanne Voilé, veuve de Denis Rasse, marchand boucher, d'une maison anciennement à l'enseigne de la Fleur de lis, sise Vieille place aux Veaux, moyennant 600 livres de loyer annuel., 12 novembre 1724; MC/ET/VIII/965
    - Warin (Jean) maître horloger rue de la Vieille Boucherie § Notoriété, 14 novembre 1724; MC/ET/VIII/965
      Warin, Jean
    - Dubois (Jean Jacques) doreur sur métaux rue de Bussy § Apprentissage, 4 décembre 1724; MC/ET/VIII/965
      contrat d'apprentissage; Dubois, Jean Jacques
    - Morel (Thomas) maître doreur sur métaux rue Jean Robert § Apprentissage, 4 décembre 1724; MC/ET/VIII/965
      contrat d'apprentissage; Morel, Thomas
  - Minutes. 1725, janvier - 1725, février, janvier 1725 - février 1725; MC/ET/VIII/966
    - Mirel (Jacques), menuisier des bâtiments du roi, à Marly § Bail par sa veuve, 5 janvier 1725; MC/ET/VIII/966
      bail; Mirel, Jacques
    - Quittance par Didier Simonet, maître charpentier, demeurant rue de La Planche, à Jacques Dropsy, sculpteur en marbre, demeurant rue du Bac, de la somme de 10.000 livres en acompte sur les travaux de charpenterie faits et à faire par ledit Simonet dans une maison que ledit Dropsy fait bâtir sur un terrain situé rue du Bac, suivant le devis et marché passé devant Goudin, le 3 mai 1724. Ledit Dropsy déclare avoir emprunté les 10.000 livres, conjointement avec Élisabeth Gobin, sa femme, par constitution de rente, au nom et au profit d'Angélique-Radegonde de Montmorency-Luxembourg, veuve de Louis-Henri de Bourbon-Soissons, prince de Neufchâtel, le 24 avril 1724, devant Lefebvre et Coignard, notaires à Rouen., 10 janvier 1725; MC/ET/VIII/966
      Documents du Minutier central concernant l'histoire de l'art (1700-1750), par Mireille Rambaud, tome II [études I à X, soit 2357 actes], Paris, Archives nationales, 1971, p. 593 (instrument de recherche imprimé dématérialisé, certaines notices sont plus détaillées dans la version intégrale accessible en ligne par la rubrique 'Autres instruments de recherche', voir contexte dans le Plan d’orientation général - Notaires de Paris, guides thématiques du Minutier).
    - Rousseau (Pierre) maître horloger; rue de Seine § Apprentissage, 10 janvier 1725; MC/ET/VIII/966
      contrat d'apprentissage; Rousseau, Pierre
    - Dufresne (Nicolas) entrepreneur des bâtiments des menus plaisirs du Roi à Versailles § Mariage du fils de .., 29 janvier 1725; MC/ET/VIII/966
      contrat de mariage; Dufresne, Nicolas
    - Pierret (Louis), marchand orfèvre, rue de l'Oursine § Délégation, 24 février 1725; MC/ET/VIII/966
      procuration; Pierret, Louis
    - Bougival (Louis Jean) maître tapissier du duc d'Orléans rue des Saints Pères § Apprentissage, 26 février 1725; MC/ET/VIII/966
      contrat d'apprentissage; Bougival, Louis Jean
  - Minutes. 1725, mars - 1725, avril, mars 1725 - avril 1725; MC/ET/VIII/967
    - Constitution par Guillaume Coureault, logé à Paris, rue du Four, dans une maison à l'enseigne de la Reine d'Angleterre, de 100 livres de rente au profit de Claude-[Gui] Hallé, moyennant 2.000 livres, en exécution de la promesse ci-dessus. (voir à la date du 21 juillet 1724), 9 septembre 1724; MC/ET/VIII/967
      Documents du Minutier central concernant l'histoire de l'art (1700-1750), par Mireille Rambaud, tome II [études I à X, soit 2357 actes], Paris, Archives nationales, 1971, p. 289 (instrument de recherche imprimé dématérialisé, certaines notices sont plus détaillées dans la version intégrale accessible en ligne par la rubrique 'Autres instruments de recherche', voir contexte dans le Plan d’orientation général - Notaires de Paris, guides thématiques du Minutier).
    - Contrat de mariage entre Emmanuel-Théodose de La Tour d'Auvergne, duc de Bouillon, pair et grand chambellan de France, gouverneur et lieutenant général pour le roi du pays d'Auvergne, demeurant en son hôtel, quai Malaquais, et Louise-Henriette-Françoise de Lorraine, fille d'Anne-Marie-Joseph de Lorraine, prince de Guise, comte d'Harcourt et de Marie-Louise Chrétienne de Castille, demeurant en leur hôtel, rue de l'Université., 18 mars 1725; MC/ET/VIII/967
      Pièce jointe:
      - État des meubles du duc de Bouillon.
      TABLEAUX.
      Femme à qui on lave les jambes, tableau peint par Boullogne ... 300 l.
      Le Jugement de Pâris, par Albane ... 2.000 l.
      Dormeuse, par Corrège ... 1.200 l.
      Paysage, sur bois, par Paul Bril ... 800 l.
      Arracheur de dents, par Jean Miel ... 300 l.
      Danse, par le même ... 300 l.
      Kermesse ou Noce, par Teniers ... 800 l.
      Paysan parlant à un berger, par le même ... 900 l.
      Représentation des Éléments (?), par Boullogne ... 150 l.
      Représentation de l'Air (par le même?) ... 150 l.
      Des Dieux et des Déesses de la terre, par le même ... 200 l.
      Deux tableaux de Fleurs, par Fontenay ... 150 l.
      Vénus, l'Amour et les Grâces, par Colombel ... 400 l.
      Clytie, par le même ... 200 l.
      Des Dieux et des Déesses, par Baco ... 100 l.
      Une Femme et un petit enfant, par Carrache (pas d'estimation).
      Paysage, de Francisque Bolonais ... 300 l.
      Descente de croix, d'après Carrache ... 50 l.
      Vénus et un amour tenant un miroir, par le Titien ... 3.000 l.
      Sainte Catherine et Sainte Agnès, d'André del Sarte ... 2.500 l.
      Saint Pierre délivré par l'ange, du Dominiquin ... 10.000 l.
      Christ portant sa croix, de Daniel de Volterra ... 12.000 l.
      Samaritaine, de Paul Véronèse ... 6.000 l.
      Deux Paysages, de Paul Bril ... 1.000 l.
      Sainte Famille, par Carlo Maratta ... 1.000 l.
      Quatre Paysages, par Adam ... 3.000 l.
      Une princesse de Carignan en nymphe de fontaine, par Baco (sans estimation).
      Feue madame la duchesse, par Gobert (sans estimation).
      - 24 tableaux sans noms d'auteurs prisés de 2 à 100 livres: sujets religieux, 4; mythologie, 3; portraits, 10 (Le Cardinal de Bouillon, Le Prince Maurice d'Orange, Le Duc de Bouillon, et 'portraits de cour'); genre, 2; sujet historique, 1 (Bataille); paysage, 1; marine, 1; 2 petits tableaux flamands sur bois. À noter deux tableaux de prix: Départ de Jacob et Départ de Tobie, prisés chacun 1.500 livres.
      Documents du Minutier central concernant l'histoire de l'art (1700-1750), par Mireille Rambaud, tome II [études I à X, soit 2357 actes], Paris, Archives nationales, 1971, p. 846 (instrument de recherche imprimé dématérialisé, certaines notices sont plus détaillées dans la version intégrale accessible en ligne par la rubrique 'Autres instruments de recherche', voir contexte dans le Plan d’orientation général - Notaires de Paris, guides thématiques du Minutier).
    - Contrat de mariage du duc de Bouillon. Voir Tableaux, à cette date., 18 mars 1725; MC/ET/VIII/967
      État des meubles du duc.
      SCULPTURES.
      Adam et Eve, groupe de marbre blanc ... 3.000 l.
      Apollon, marbre blanc ... 800 l.
      Pallas, marbre blanc ... 150 l.
      Un Jeune Bacchus, marbre blanc ... 50 l.
      Une Reine d'Egypte, marbre blanc ... 125 l.
      Demosthène et Aristote, 2 têtes de bronze ... 250 l.
      Deux bustes moyens: 'Filles', marbre blanc ... 250 l.
      Buste du 'grand Vicomte de Turenne' (pour mémoire).
      Documents du Minutier central concernant l'histoire de l'art (1700-1750), par Mireille Rambaud, tome II [études I à X, soit 2357 actes], Paris, Archives nationales, 1971, p. 1038 (instrument de recherche imprimé dématérialisé, certaines notices sont plus détaillées dans la version intégrale accessible en ligne par la rubrique 'Autres instruments de recherche', voir contexte dans le Plan d’orientation général - Notaires de Paris, guides thématiques du Minutier).
    - Contrat de mariage entre Emmanuel-Théodose de La Tour d'Auvergne et Louise-Henriette-Françoise de Lorraine. Voir Tableaux, à cette date., 18 mars 1725; MC/ET/VIII/967
      Histoire de Psyché, Bruxelles, 7 pièces ... 15.000 l.
      Les Douze mois, Bruxelles, 12 pièces ... 16.000 l.
      Les Amours des dieux, Gobelins, 3 aunes ... 8.000 l.
      Documents du Minutier central concernant l'histoire de l'art (1700-1750), par Mireille Rambaud, tome II [études I à X, soit 2357 actes], Paris, Archives nationales, 1971, p. 1073 (instrument de recherche imprimé dématérialisé, certaines notices sont plus détaillées dans la version intégrale accessible en ligne par la rubrique 'Autres instruments de recherche', voir contexte dans le Plan d’orientation général - Notaires de Paris, guides thématiques du Minutier).
    - DELABIE (Claude) Maître Serrurier Paris § Mariage de la nièce de .., 19 mars 1725; MC/ET/VIII/967
      contrat de mariage; Delabie, Claude
    - COUTURIER (Claude) Maître Serrurier Rue Saint-Sauveur § Mariage de la pupille de .., 19 mars 1725; MC/ET/VIII/967
      contrat de mariage; Couturier, Claude
    - BROCHOIS (Jacques) Maître Serrurier Paris § Mariage de la fille de -, 19 mars 1725; MC/ET/VIII/967
      contrat de mariage; Brochois, Jacques
    - BROCHOIS (Philippe François) Maître serrurier Paris § Mariage de la nièce de -, 19 mars 1725; MC/ET/VIII/967
      contrat de mariage; Brochois, Philippe François
  - Minutes. 1725, mai - 1725, juin, mai 1725 - juin 1725; MC/ET/VIII/968
    - Terrier (David) maître horloger rue du Harlay § Dépôt de pièces, 15 mai 1725; MC/ET/VIII/968
      Terrier, David
    - Lamberton (René) horloger rue du Harlay § Mariage de .., 26 mai 1725; MC/ET/VIII/968
      contrat de mariage; Lamberton, René
    - Jannot (Jacques) tapissier rue Montmartre § Attermoyement, 26 mai 1725; MC/ET/VIII/968
      Jannot, Jacques
    - Mainlevée par Jeanne-Louise Gaulard-Dumesnil, femme séparée de biens de Robert-Gabriel Gence, peintre ordinaire du roi, demeurant rue des Boucheries, de l'opposition formée à sa requête entre les mains des officiers jurés vendeurs de poisson de mer au remboursement par leur communauté du principal de 1.200 livres de rente aux héritiers de défunt Simon Gallois, commissaire du roi, trésorier de France à Châlons., 9 juin 1725; MC/ET/VIII/968
      Documents du Minutier central concernant l'histoire de l'art (1700-1750), par Mireille Rambaud, tome II [études I à X, soit 2357 actes], Paris, Archives nationales, 1971, p. 278 (instrument de recherche imprimé dématérialisé, certaines notices sont plus détaillées dans la version intégrale accessible en ligne par la rubrique 'Autres instruments de recherche', voir contexte dans le Plan d’orientation général - Notaires de Paris, guides thématiques du Minutier).
    - Échange conclu entre les commissaires députés par le roi, par arrêt du conseil du 24 avril 1725, et Nicolas François, comte de Simiane, maréchal des camps et armées du roi, en son nom et comme tuteur de Marie-Suzanne-Pauline, sa fille mineure. Le comte de Simiane abandonne au roi la propriété d'une maison à porte cochère, sise place Louis-le-Grand, mitoyenne de l'hôtel de la Chancellerie auquel elle doit être incorporée, maison qu'il avait acquise de Michel-François Quyhou de Bruslon et qui venait primitivement de Jules Hardouin-Mansart; il reçoit en contrepartie, les terres, justices et seigneuries des paroisses de Grignon, Saint-Maximin, Villard-Bonnot, La Chapelle-Blanche et Le Moutaret, situées en Dauphiné., 14 juin 1725; MC/ET/VIII/968
      Pièces jointes: 1725, 28 avril. Extrait des registres de délibération du conseil d'état.
      1725, 31 janvier. Avis de parents autorisant le comte de Simiane à faire la cession au nom de sa fille.
      Documents du Minutier central concernant l'histoire de l'art (1700-1750), par Mireille Rambaud, tome II [études I à X, soit 2357 actes], Paris, Archives nationales, 1971, p. 94 (instrument de recherche imprimé dématérialisé, certaines notices sont plus détaillées dans la version intégrale accessible en ligne par la rubrique 'Autres instruments de recherche', voir contexte dans le Plan d’orientation général - Notaires de Paris, guides thématiques du Minutier).
    - Cautionnement donné par Christophe Blanchet, bourgeois de Paris, demeurant rue des Jeux-Neufs, comme procureur de Jeanne-Thérèse Du Tac, femme de Jean-Alexis Lemesnaiger, et de Jean Pierrot de La Maisonneuve, graveur en titre pour le roi en sa Monnaie de Rennes, et aussi de Françoise Mathias 'veuve du sieur Lemesnaiger', 'de la recette et maniement' que fera ledit Jean-Alexis Lemesnaiger, sieur de La Cocherie, à cause de son emploi de contrôleur des actes des notaires, receveur des droits de petit scel, etc., de la ville et arrondissement de Carhaix en Bretagne; ledit Blanchet es qualités, se porte garant envers Charles Basset, chargé par arrêt du conseil du 2 mai 1724, de la régie des domaines et droits domaniaux., 20 juin 1725; MC/ET/VIII/968
      Pièces jointes: 1725, 30 mai et 8 juin. Procurations données à Christophe Blanchet par lesdites dames Lemesnaiger et par ledit Pierrot de La Maisonneuve, devant Perrault et Ledillet et devant Lolive et Biard, notaires royaux à Rennes.
      Documents du Minutier central concernant l'histoire de l'art (1700-1750), par Mireille Rambaud, tome II [études I à X, soit 2357 actes], Paris, Archives nationales, 1971, p. 512 (instrument de recherche imprimé dématérialisé, certaines notices sont plus détaillées dans la version intégrale accessible en ligne par la rubrique 'Autres instruments de recherche', voir contexte dans le Plan d’orientation général - Notaires de Paris, guides thématiques du Minutier).
    - Pierret (Louis), marchand orfèvre, rue de l'Arbre Sec § Vente de maison, 21 juin 1725; MC/ET/VIII/968
      acte de vente; Pierret, Louis
    - Mangin (Jean) maître menuisier en ébène rue des Vieilles Thuilleries § Apprentissage, 28 juin 1725; MC/ET/VIII/968
      contrat d'apprentissage; Mangin, Jean
    - menuisier ébéniste (apprentissage) § Jacques Collineau, maçon, met son fils, Jacques Noël C., âgé de 14 ans, pour 6 ans, Chez Jean Mangin, maître menuisier en ébène. Logé, nourri, blanchi. Sa mère blanchira le gros linge. Moyennant 200 l., 28 juin 1725; MC/ET/VIII/968
    - Dussy (Georges), orfèvre, rue de Seine § Constitution, 28 juin 1725; MC/ET/VIII/968
  - Minutes. 1725, juillet - 1725, août, juillet 1725 - août 1725; MC/ET/VIII/969
    - Contrat de mariage entre François Alègre, maître arquebusier, demeurant rue du Monceau, et Marguerite Frambour, fille majeure de défunts François Frambour, sculpteur du roi, et Marie-Élisabeth Salteau, demeurant rue de la Verrerie., 1er juillet 1723; MC/ET/VIII/969
      Régime matrimonial: communauté. - Biens de la future épouse: 4.000 livres. - Douaire: 100 livres de rente.
      Documents du Minutier central concernant l'histoire de l'art (1700-1750), par Mireille Rambaud, tome II [études I à X, soit 2357 actes], Paris, Archives nationales, 1971, p. 434 (instrument de recherche imprimé dématérialisé, certaines notices sont plus détaillées dans la version intégrale accessible en ligne par la rubrique 'Autres instruments de recherche', voir contexte dans le Plan d’orientation général - Notaires de Paris, guides thématiques du Minutier).
    - LECOCQ (Pierre), Maître peintre, Rue du Four § Transport de droits successifs., 9 août 1725; MC/ET/VIII/969
      transport de droits; Lecocq, Pierre
    - ETIENNE Horloger Rue Saint-Germain-l'Auxerrois § Cautionnement, 27 août 1725; MC/ET/VIII/969
    - LEBEUF (Simon) Horloger; Place Maubert § Bail à loyer, 30 août 1725; MC/ET/VIII/969
      bail; Lebeuf, Simon
  - Minutes. 1725, septembre - 1725, octobre, septembre 1725 - octobre 1725; MC/ET/VIII/970
    - Menuisier (apprentissage) § Jean Garnot de Beaufort, valet de chambre de Mme d'Harcourt, met son neveu Nicolas Garnot, âgé de 17 ans, pour 6 ans, chez Christophe Auguste Alexandre, maître menuisier. Logé, nourri, blanchi, moyennant 200 livres., 25 septembre 1724; MC/ET/VIII/970
      contrat d'apprentissage; Garnot de Beaufort, Jean; Garnot, Nicolas; Alexandre, Christophe Auguste
    - ALEXANDRE (Christophe Auguste) maître menuisier; rue de Sépulcre § Apprentissage, 27 septembre 1724; MC/ET/VIII/970
      contrat d'apprentissage; Alexandre, Christophe Auguste
    - Tricot (Claude Antoine) maître maçon rue Beaubourg § Comparutions, 5 septembre 1725; MC/ET/VIII/970
      Tricot, Claude Antoine
    - Aubert (David), marchand orfèvre joaillier, Pont-au-Change § Constitution, 14 septembre 1725; MC/ET/VIII/970
      constitution de rente; Aubert, David
  - Minutes. 1725, novembre - 1725, décembre, novembre 1725 - décembre 1725; MC/ET/VIII/971
    - Boursier (Claude), marchand orfèvre, quai de la Mégisserie § Consentement, 21 novembre 1725; MC/ET/VIII/971
      ratification; Boursier, Claude
  - Minutes. 1726, janvier - 1726, février, janvier 1726 - février 1726; MC/ET/VIII/972
    - Quittance par Edme Fourier à Nicolas Desplasses de 32.167 livres, 10 sols 9 deniers, prix des travaux de la maison ci-dessus (voir à la date du 29 août 1721) qui ont été reçus et estimés par le sieur Loir, architecte juré du roi expert des bâtiments, dont le procès-verbal de réception est daté du 12 août 1724., 1er janvier 1726 - 1726; MC/ET/VIII/972
    - Leroy (Guillaume Jean) Marchand éventailliste faubourg Saint-Denis § Cautionnement, 3 janvier 1726; MC/ET/VIII/972
      Leroy, Guillaume Jean
    - Serrurier (Charles) marchand orfèvre Enclos de la Trinité § Inventaire après décès de .., 14 janvier 1726; MC/ET/VIII/972
      inventaire; Serrurier, Charles
    - Colin (Claude) maître menuisier rue de l'Université § bail par .., 19 janvier 1726; MC/ET/VIII/972
      bail; Colin, Claude
    - Contrat d'apprentissage pour cinq ans, entre Mathurin Touflart, gagne-denier, demeurant rue de Buci, et Charles Soynart, maître peintre, demeurant rue Mazarine, au profit de Charles Touflart, âgé de treize ans, fils du comparant, moyennant 36 livres que ledit Soynart reconnaît avoir reçu du sieur Le Prévost en qualité de marguillier de la paroisse Saint-Sulpice, et qui proviennent du legs fait par les sieur et dame Lemaire; l'apprenti sera entièrement à la charge de son père., 26 janvier 1726 - 27 janvier 1726; MC/ET/VIII/972
      À la suite: 1726, 27 janvier. Ratification du contrat, par Jean Lefevre, maître peintre demeurant quai de Conti, Pierre Ravau, sculpteur, demeurant rue Bonne-Nouvelle, Denis-Antoine Gervais, sculpteur, demeurant rue Neuve-Saint-Roch, et Antoine-Mathieu Bourgoin, peintre demeurant rue Simon-Le-Franc, jurés en charge.
      Documents du Minutier central concernant l'histoire de l'art (1700-1750), par Mireille Rambaud, tome II [études I à X, soit 2357 actes], Paris, Archives nationales, 1971, p. 548 (instrument de recherche imprimé dématérialisé, certaines notices sont plus détaillées dans la version intégrale accessible en ligne par la rubrique 'Autres instruments de recherche', voir contexte dans le Plan d’orientation général - Notaires de Paris, guides thématiques du Minutier).
    - Soynard (Charles), maître peintre, rue Mazarine § apprentissage, 26 janvier 1726; MC/ET/VIII/972
      contrat d'apprentissage; Soynard, Charles
    - Lefevre (Brian), maître peintre, juré quai de Conty § Apprentissage, 26 janvier 1726; MC/ET/VIII/972
      contrat d'apprentissage; Lefevre, Brian
    - Bourgoin (Antoine Mathieu), maître peintre, juré, rue Simon Lefranc § Apprentissage, 26 janvier 1726; MC/ET/VIII/972
      contrat d'apprentissage; Bourgoin, Antoine Mathieu
    - Inventaire après décès de Marguerite-Louise de Béthune, dame d'honneur de 'feue Madame la Dauphine', veuve d'Henri de Daillon, duc du Lude, dressé en son hôtel, rue Saint-Dominique, à la requête d'Antoine Portail, chevalier, conseiller d'état, premier président du parlement, son exécuteur testamentaire, en vertu de son testament reçu par Billeheu et Lefèvre le 12 mai 1725, ouvert le 26 janvier 1726, à la requête aussi de Maximilien-Henri de Béthune, duc de Sully, son neveu et héritier, représenté par Alexandre Gaudichon, son secrétaire., 11 février 1726; MC/ET/VIII/972
      173 tableaux sans noms d'auteurs, peints sur toile, cuivre, bois ou en miniature, prisés entre 3 et 300 livres: sujets religieux, 14; mythologie, 2; sujets historiques, 2 (La Ligue, prisé 300 livres, et Le Mariage du duc et de la duchesse de Bourgogne); portraits, 149 (Louis XIV, Marie-Thérèse, le Duc du Lude, la Duchesse du Lude, le Chancelier Seguier, la Duchesse de Verneuil, la Duchesse de Sully et un de ses enfants, la Duchesse de Bourgogne et sa famille, le Duc de Foix, la Duchesse de Roquelaure, Madame de Maintenon, la Duchesse de Guiche, la Duchesse de Foix en Cérès, la Maréchale de Rochefort, Madame de Soubise, Madame douairière d'Orléans, le Dauphin, la Dauphine, la Maréchale de Boufflers, Louis XV, Henri IV, la Belle Gabrielle à cheval, le Duc de Sully, la Princesse de Courtenay, et autres de 'la famille royale'); genre, 3; fleurs et fruits, 3.
      [SCULPTURES].